臺灣臺北地方法院刑事判決　　　　　　 100年度易字第1845號
公　訴　人　臺灣臺北地方法院檢察署檢察官
被　　　告　黃文清
選任辯護人　余俊儒律師
上列被告因竊盜案件，經檢察官提起公訴（100 年度偵字第
10002 號），本院判決如下：
    主  文
黃文清犯竊盜罪，處有期徒刑肆月，如易科罰金，以新臺幣壹仟
元折算壹日。
    事  實
一、黃文清意圖為自己不法之所有，基於竊盜之犯意，於民國
    100 年4 月29日12時許，趁受其鄰居邱鈴惠委託拆除邱鈴惠
    位在臺北市○○區○○路4 段107 巷43號1 樓住處鐵窗之機
    會，徒手竊取邱鈴惠所有價值共約新臺幣（下同）2000元之
    長褲1 件、內搭褲1 件、睡衣2 件、儷閣別墅旅館洗髮精1
    瓶、莎曼保養品1 瓶、kassel蠟燭1 個、philips 傳真機1
    臺、充電器1 臺、未對獎統一發票2 疊（下稱「系爭盜贓物
    」，均已發還邱鈴惠），並將系爭盜贓物裝置在白色袋子內
    後，取回其位在臺北市○○區○○路4 段107 巷47號1 樓住
    處客廳電視櫃內置於其實力支配下而得手。嗣經邱鈴惠返回
    住處發現系爭盜贓物遭竊報警，經警循線查獲，始悉上情。
二、案經邱鈴惠訴由臺北市政府警察局文山第一分局報告臺灣臺
    北地方法院檢察署檢察官偵查起訴。
    理  由
一、證據能力之判斷
    按被告以外之人於審判外之言詞或書面陳述，除法律有規定
    者外，不得作為證據；又被告以外之人於審判外之陳述，雖
    不符刑事訴訟法第159 條之1 至第159 條之4 之規定，而經
    當事人於審判程序同意作為證據，法院審酌該言詞陳述或書
    面陳述作成時之情況，認為適當者，亦得為證據；當事人、
    代理人或辯護人於法院調查證據時，知有該法第159 條第1
    項不得為證據之情形，而未於言詞辯論終結前聲明異議者，
    視為有前項之同意，刑事訴訟法第159 條第1 項、第159 條
    之5 分別定有明文。本判決據以認定事實之各項證據，其中
    關於傳聞證據部分，除合於刑事訴訟法第159 條之1 至4 或
    其他傳聞例外規定，本有證據能力外，餘均經當事人於審理
    中表示不爭執證據能力（本院卷(一)第26頁背面），且於調查
    證據時已知其內容，而未於言詞辯論終結前聲明異議。本院
    審酌各該證據作成之客觀環境及條件，並無違法不當取證或
    其他顯不可信之情形，作為證據皆屬適當，核諸上開規定，
    均有證據能力。
二、認定事實所憑證據及被告之辯解
    訊據被告黃文清矢口否認有前揭犯行，辯稱：告訴人邱鈴惠
    請我幫忙拆卸更換窗戶，我拆完鐵窗後，因不小心把告訴人
    家的架子弄倒，架子上的東西也被我帶去現場的冰塊弄濕，
    所以我就把架子上面的東西收到白色袋子裡面，另外充電器
    、傳真機也被弄濕，所以我就將系爭盜贓物一起放到我家門
    口，本來要清理，後來再放入我家客廳電視櫃下面；我沒有
    偷告訴人的東西云云（本院卷(一)第26頁）；被告之辯護人為
    其辯護稱：被告受告訴人委託拆除鐵窗，為求作業方便所以
    事先告知告訴人可能會暫時移置他的物品，案發隔天在警方
    到達被告住家之前，被告已將告訴人的物品放置在告訴人家
    門口的洗衣機上面，所以被告主觀上並沒有不法所有的意圖
    云云（本院卷(一)第26頁）。經查：
  (一)證人即告訴人邱鈴惠於警詢及偵訊時證稱：我於100 年4 月
    29日9 時許請被告幫我安裝住處窗戶鐵窗後隨即離開住處，
    我下午返回住處時發現放在我寢室內的衣物及客廳的物品遭
    人竊走，但我家的鐵門門鎖及窗戶等出入口都完好無缺，我
    女兒林杏純告訴我被告於當日13時許離開我住處，經報警後
    ；警方於100 年4 月30日10時55分許在台北市○○區○○路
    4 段107 巷47號1 樓住處作訪查紀錄時，發現我遭竊之系爭
    盜贓物等語（偵卷第13-14 、61-62 頁），核與證人即告訴
    人之女林杏純於警詢時證述之情節相符（偵卷第15-16 頁）
    ，並有臺北市政府警察局文山第一分局扣押物品目錄表（偵
    卷第17頁）、贓物認領保管單（偵卷第18頁）、臺北市政府
    警察局文山第一分局木柵派出所竊盜案現場照片（偵卷第19
    -20 頁）在卷為憑，足認系爭盜贓物確係被告於100 年4 月
    29日至告訴人上開住處拆卸鐵窗後，取回被告住處客廳電視
    櫃放置，嗣於100 年4 月30日始經警查獲等情，堪予認定。
  (二)被告雖以前詞置辯，惟證人邱鈴惠於本院審理時證稱：我於
    100 年4 月29日請被告施工前，被告有說為了走路方便，他
    會移動一些東西，但被告沒有說要把系爭盜贓物移到他家，
    我沒有同意被告可以把系爭盜贓物拿走放在他家；警察查獲
    之系爭盜贓物原先不是放置在同一個袋子裡，其中長褲、內
    搭褲、睡衣原先是放在我房間床尾的洗衣袋裡面，洗髮精、
    保養品是放在我床尾地上袋子裡面，蠟燭是放房間門口地上
    的箱子裡面，充電器、傳真機都是放在房間的椅子上，發票
    2 疊放在我房間的床頭，系爭盜贓物原先放在袋子、箱子內
    ，不會因為被告施工而弄髒；我是請被告拆我女兒跟我房間
    窗戶外面的欄杆，並不是叫被告拆我房間內的窗戶，且被告
    拆除之欄杆位置是在我住處窗戶外雨遮外緣部分，被告應該
    在窗戶外面就可以施工，系爭盜贓物原先擺放的位置並不會
    影響到被告施工等語（本院卷(二)第42-44 頁），參以被告於
    拆完鐵窗後有遇到告訴人，但並未跟告訴人說有將她的充電
    器弄濕而搬到自己住處清理的事等情，業據被告於本院審理
    時供承在卷（本院卷(一)第26頁），足認被告於施工前後均未
    告知告訴人將移動系爭盜贓物至被告上開住處，即於未獲得
    告訴人同意之情況下擅自將系爭盜贓物搬運回自家住處客廳
    電視櫃內擺放，且被告事後亦未主動告知告訴人將於系爭盜
    贓物清理後返還告訴人，迄至告訴人報案後始經警查獲，是
    被告顯已將系爭盜贓物移入於自己實力支配之下，主觀上確
    有不法所有意圖及竊盜之犯意無訛。
  (三)被告於警詢時辯稱：我於本件案發當天有幫告訴人拆除住處
    窗戶，因為系爭盜贓物會妨礙到我做事，所以我將白色袋子
    內裝系爭盜贓物放到住家客廳電視櫃下方云云（偵卷第4 -5
    頁），於偵訊時則稱：我不是偷告訴人的袋子，是那個袋子
    會妨礙到我做事，我只是將告訴人的東西先放我家云云（偵
    卷第51頁），嗣於本院審理時改稱：我在幫告訴人拆除住處
    窗戶時，有喝飲料把告訴人的傳真機、充電器弄濕，我想要
    清理不要讓告訴人看到，所以才先放到我家云云（本院卷(一)
    第26頁），是被告前後辯詞迥異，是否可信，已非無疑。況
    本件告訴人上開住處共有2 個房間之情，業據證人邱鈴惠於
    本院審理時證述在卷（本院卷(二)第43頁背面），衡情，倘被
    告所辯系爭盜贓物會妨礙其施工云云為真，其殊無大費周章
    將告訴人所有之系爭盜贓物裝置在袋內取回被告住處之必要
    ，當可將系爭盜贓物暫時放置在告訴人住處之其餘空間，是
    被告所辯顯悖常情而無可採。
  (四)又參以本件案發後警方於被告上開住處客廳電視櫃查扣系爭
    盜贓物，且案發隔天在警方到達被告住家之前，被告並未將
    系爭盜贓物放置在告訴人家門口的洗衣機上面等情，有臺北
    市政府警察局文山第一分局100 年9 月29日函暨附件案發現
    場照片在卷可稽（本院卷(二)第18-21 頁），復據證人邱鈴惠
    於本院審理時證述屬實（本院卷(二)第41頁背面），足見被告
    之辯護人前揭辯護意旨洵無所據而無可採，自難為被告有利
    之認定。
  (五)綜上，本件事證明確，被告前揭犯行已堪認定，應依法論科
    。
三、論罪科刑
    核被告黃文清所為，係犯刑法第320 條第1 項之竊盜罪。爰
    審酌被告利用為告訴人施工之機會進入告訴人之住處，任意
    竊取告訴人之財物，行為實有不該，且被告前有多次竊盜前
    科，有臺灣高等法院被告前案紀錄表在卷，素行非佳，兼衡
    被告本件犯罪所生之危害、犯罪後之態度，及檢察官對被告
    科刑範圍表示因被告飾詞狡辯，犯後態度不佳，請從重量刑
    （本院卷(二)第46頁背面）等一切情狀，量處如主文所示之刑
    ，並諭知易科罰金折算標準。
據上論斷，應依刑事訴訟法第284 條之1 、第299 條第1 項前段
，刑法第320 條第1 項、第41條第1 項前段，刑法施行法第1 條
之1 ，判決如主文。
本案經檢察官陳鴻濤到庭執行職務。
中    華    民    國   100    年    11    月     2    日
                  刑事第三庭    法  官  姚水文
上正本證明與原本無異。
如不服本判決應於收受送達後10日內向本院提出上訴書狀，並應
敘述具體理由；其未敘述上訴理由者，應於上訴期間屆滿後20日
內向本院補提理由書（均須按他造當事人之人數附繕本）「切勿
逕送上級法院」。告訴人或被害人如對於本判決不服者，應具備
理由請求檢察官上訴，其上訴期間之計算係以檢察官收受判決正
本之日期為準。
                                書記官  楊盈茹
中    華    民    國   100    年    11    月    4     日
附錄本案論罪科刑法條
刑法第320 條第1 項
意圖為自己或第三人不法之所有，而竊取他人之動產者，為竊盜
罪，處5 年以下有期徒刑、拘役或5 百元以下罰金。